【裁判字號】    95,上訴,547
【裁判日期】    950508
【裁判案由】    違反毒品危害防制條例
【裁判全文】
臺灣高等法院高雄分院刑事判決         95年度上訴字第547號
    上  訴  人
    即  被  告  甲○○
上列上訴人因違反毒品危害防制條例案件，不服臺灣高雄地方法
院94年度訴字第4008號中華民國95年2 月17日第一審判決（起訴
案號：臺灣高雄地方法院檢察署94年度毒偵字第8405號、第8601
號），提起上訴，本院判決如下：
    主  文
上訴駁回。
    事  實
一、甲○○前因施用毒品案件，經臺灣高雄地方法院裁定送觀察
    、勒戒後，認有繼續施用毒品傾向，令入戒治處所施以強制
    戒治，於民國90 年1月2 日執行完畢釋放，並由臺灣高雄地
    方法院檢察署檢察官於同年2 月19日以90年度戒毒偵字第20
    4 號為不起訴處分確定。又因竊盜案件，經臺灣高雄地方法
    院以93年度簡字第5202號判處有期徒刑6 月確定，於94年10
    月7 日易科罰金執行完畢。詎仍不知悔改，於強制戒治執行
    完畢釋放後5 年內，復基於施用第一級毒品海洛因之概括犯
    意，先後於94年7 月14日15時40分許回溯24小時內之某時、
    同年9 月6 日17時30分許回溯24小時內之某時，在其位於高
    雄市○鎮區○○路211 號6 樓之住處，以將海洛因摻於香煙
    中吸食之方式施用第一級毒品海洛因各1 次。嗣於94年7 月
    14日13時30分許，在高雄縣大寮鄉○○村○○路280 號經警
    查獲，復於同年9 月6 日15時30分許，在高雄縣鳳山市○○
    ○路46巷17號旁為警查獲。
二、案經高雄縣政府警察局林園分局、鳳山分局移請臺灣高雄地
    方法院檢察署檢察官偵查起訴。
    理  由
甲、程序方面：
    台灣檢驗科技股份有限公司94年8 月8 日、同年9 月27日濫
    用藥物尿液檢驗報告，係被告以外之人於審判外之書面陳述
    ，依刑事訴訟法第159 條第1 項之規定，屬於傳聞證據，惟
    於立法理由明確說明，該條所謂「除法律有規定者」外，尚
    包括同法第159條之1至159條之5及第206 條等規定。本件鑑
    定係經審判長、受命法官或檢察官選定或囑託機關、團體所
    為之鑑定，所鑑定之結果，鑑定人依刑事訴訟法第206 條所
    出具之鑑定報告，係刑事訴訟法第159 條第1 項所指例外規
    定，有證據能力。且被告於原審時對於該鑑定報告亦表示同
    意為證據，則依據刑事訴訟法第159 條之5第1項規定，自得
    為證據。
乙、實體方面：
一、上訴人即被告甲○○經合法傳喚，無正當理由不到庭，然上
    揭事實，業據被告於偵訊及原審審理時坦承不諱，且被告於
    上開時、地2 度經警查獲後所採集之尿液，經分別送請台灣
    檢驗科技股份有限公司檢驗之結果，均呈嗎啡之陽性反應，
    有該院94年8 月8 日、同年9 月27日濫用藥物尿液檢驗報告
    及高雄縣政府警察局林園分局尿液代號與真實姓名對照表、
    鳳山分局偵辦毒品案件嫌疑人尿液採集編號對照表各1 紙在
    卷可憑，足認被告於偵訊、原審之自白與事實相符，足以採
    信。本件事證明確，被告施用第一級毒品犯行，洵堪認定。
二、按海洛因為毒品危害防制條例第2 條第2 項第1 款所稱之第
    一級毒品，不得施用、持有。次按，犯毒品危害防制條例第
    10條施用第一、二級毒品之罪者，檢察官應聲請法院裁定，
    令被告入勒戒處所觀察、勒戒，經觀察、勒戒後，檢察官依
    據勒戒處分之陳報，認受觀察、勒戒人無繼續施用毒品傾向
    者，應即釋放，並為不起訴之處分；認受觀察、勒戒人有繼
    續施用毒品之傾向者，檢察官應聲請法院裁定令入戒治處所
    強制戒治，其期間為6 個月以上，至無繼續強制戒治之必要
    為止，但最長不得逾1 年，強制戒治期滿，應即釋放，由檢
    察官為不起訴之處分。觀察、勒戒或強制戒治執行完畢釋放
    後，5 年內再犯第10條之罪者，應依一般刑事訴訟程序予以
    起訴論罪科刑，此觀諸毒品危害防制條例第20條第1 項、第
    2 項、第23條第1 項、第2 項規定自明。被告既有如前所述
    之觀察勒戒、強制戒治前科，有臺灣高等法院被告前案紀錄
    表1 份在卷可稽，其於強制戒治執行完畢釋放後5 年內，再
    犯本件施用毒品案件，依前述規定自應予以起訴論罪科刑。
三、核被告甲○○所為，係犯毒品危害防制條例第10條第1 項之
    施用第一級毒品罪。其持有第一級毒品之低度行為，應為施
    用第一級毒品之高度行為所吸收，不另論罪。其先後2 次施
    用第一級毒品之犯行，時間緊接，方法相同，觸犯構成要件
    相同之罪名，顯係基於概括犯意反覆為之，為連續犯，應依
    刑法第56條之規定，論以一罪，並依法加重其刑。被告有如
    犯罪事實欄所示之論罪科刑前科，此有臺灣高等法院被告前
    案紀錄表1 份在卷可參，其於有期徒刑執行完畢後5 年內，
    再犯本件有期徒刑以上之罪，為累犯，應依刑法第47條規定
    加重其刑，並依同法第70條規定遞加之。
四、原判決以被告甲○○罪證明確，因予適用毒品危害防制條例
    第10條第1 項，刑法第11條前段、第56條、第47條之規定，
    並審酌被告經觀察、勒戒及強制戒治後，仍未能戒絕其毒癮
    ，顯見戒絕毒癮之意念非堅，惟其於犯罪後已坦承犯行，態
    度良好，且施用毒品行為，乃屬對其自身健康之戕害行為，
    及其犯罪動機、目的、手段等一切情狀，量處有期徒刑9 月
    。其認事用法核無違誤，所處之刑亦屬允當。被告上訴意旨
    ，未具理由空言指摘原判決不當，為無理由，應予駁回。
五、被告甲○○經合法傳喚，無正當理由不到庭，不待其陳述逕
    行判決。
據上論斷，應依刑事訴訟法第368條、第371條，判決如主文。
本案經檢察官張其主到庭執行職務。
中    華    民    國    95    年    5     月    8     日
                  刑事第二庭    審判長法  官  林正雄
                                      法  官  陳啟造
                                      法  官  黃壽燕
以上正本證明與原本無異。
如不服本判決應於收受本判決後10日內向本院提出上訴書狀，其
未敘述上訴理由者，並得於提起上訴後10日內向本院補提理由書
狀（均須按他造當事人之人數附繕本）「切勿逕送上級法院」。
中    華    民    國    95    年    5     月    8     日
                                      書記官  王婉蓉
附錄本判決論罪科刑法條：
毒品危害防制條例第10條
  施用第一級毒品者，處6 月以上5 年以下有期徒刑。
  施用第二級毒品者，處3 年以下有期徒刑。


司法院資訊處製作；財團法人民間司法改革基金會備份。
